臺灣臺東地方法院民事判決
111年度訴字第116號
原      告  吳馥如
被      告  臺灣銀行股份有限公司

法定代理人  呂桔誠


上列當事人間第三人異議之訴事件，本院判決如下：
    主  文
原告之訴駁回。
訴訟費用由原告負擔。
    事實及理由
一、原告起訴主張：原告現為本院111年度司拍字第25號聲請拍
    賣抵押物事件不動產（門牌號碼：臺東縣○○市○○路00巷0弄0
    號房地，下稱系爭不動產）之所有權人，系爭不動產上之最
    高限額抵押權所擔保之債權，債務人已於民國87年2月全部
    清償完畢，且系爭不動產之前所有權人為訴外人人文生活國
    際實業股份有限公司（下稱人文生活公司），人文生活公司
    前於110年12月辦理清算完成程序，並經法定3個月債權申報
    公告程序，嗣原告於111年6、7月間向人文生活公司購得系
    爭不動產，則債權人即被告未於人文生活公司清算程序法定
    3個月債權申報期間申報債權，系爭不動產當時已依法了結
    ，被告聲請拍賣抵押物裁定，致原告之權利損害，爰提起第
    三人異議之訴。並聲明：本院111年度司拍字第25號強制執
    行程序予以撤銷。
二、本院之判斷：
㈠、按第三人就執行標的物有足以排除強制執行之權利者，得於
    強制執行程序終結前，向執行法院對債權人提起異議之訴，
    強制執行法第15條定有明文。又第三人異議之訴，旨在排除
    債權人基於執行名義而為之執行，故應於強制執行開始後，
    強制執行程序終結前始得提起，倘強制執行尚未開始，即無
    撤銷強制執行程序之可言（最高法院71年度台上字第4402號
    判決意旨參照）。再按原告之訴，依其所訴之事實，在法律
    上顯無理由者，法院得不經言詞辯論，逕以判決駁回之。但
    其情形可以補正者，審判長應定期間先命補正，民事訴訟法
    第249條第2項第2款定有明文。又所謂原告之訴，依其所訴
    之事實，在法律上顯無理由者，係指依原告於訴狀內記載之
    事實觀之，在法律上顯然不能獲得勝訴之判決者而言（最高
    法院62年度台上字第845號判決先例參照）。
㈡、經查，被告前向本院聲請拍賣抵押物，固經本院以111年度司
    拍字第25號拍賣抵押物事件受理並於111年10月12日裁定在
    案（下稱系爭拍賣抵押物裁定），然經本院依職權調閱上開
    事件卷宗，查得系爭拍賣抵押物裁定因債務人吳彥興提起抗
    告而尚未確定，被告自無從執系爭拍賣抵押物裁定聲請強制
    執行，兩造間並無強制執行事件可資排除。從而，本件原告
    提起第三人異議之訴，請求撤銷非屬強制執行程序之本院11
    0年度司拍字第25號事件，揆諸前揭說明，原告所訴之事實
    在法律上顯然不能獲得勝訴之判決，且其情形無從補正，爰
    不經言詞辯論，逕以判決駁回原告之訴。
三、據上論結，本件原告之訴顯無理由，依民事訴訟法第249條
    第2項第2款、第78條，判決如主文。
中　　華　　民　　國　　111 　年　　11　　月　　 8　　日
                  民事第一庭  法  官  陳建欽
以上正本證明與原本無異。
如對本判決不服，須於判決正本送達後20日之不變期間內，向本
庭提出上訴狀。（須按對造當事人之人數附繕本）
如委任律師提起上訴者，應一併繳納上訴審裁判費。
中　　華　　民　　國　　111 　年　　11　　月　　8 　　日
                              書記官  張春梅